臺灣臺中地方法院刑事判決
110年度侵訴字第144號
公  訴  人  臺灣臺中地方檢察署檢察官
被      告  張青海



指定辯護人  本院公設辯護人賴忠杰
上列被告因妨害性自主案件，經檢察官提起公訴（110年度偵字
第24549號），本院判決如下：
    主  文
乙○○犯強制性交罪，累犯，處有期徒刑肆年。
    犯罪事實
一、乙○○於民國110年5月12日晚上某時，在臺中市○○區○○火車站
    ，向代號AB000-A110250號之女子(91年10月生，真實姓名年
    籍詳卷，下稱A女)搭訕，佯稱：欲為A女看手相，相約翌日
    見面云云，詎乙○○竟基於強制性交之犯意，於110年5月13日
    晚上8時許，在臺中市○○區○○火車站某處，向A女佯稱：○○火
    車站燈光昏暗，欲前往亮一點地方看手相云云，藉詞帶同A
    女步行至臺中市○○區○○路之○○公園，復於同日晚上8時10分
    許至同日晚上9時55分許間某時，在○○公園內，再為匡稱：
    公園內設有媽祖神像比較靈驗、廁所內燈光比較明亮、A女
    運勢不佳、A女遭前世男友鬼魂糾纏、其係歡喜佛，以其性
    器插入A女之性器可以改變厄運云云，試圖說服A女與其性交
    ，惟A女察覺乙○○說詞有異，拒絕與其一同進入○○公園公廁
    ，乙○○不顧A女言語表達：「我不要」等語，並持續掙扎抗
    拒，猶以腕力強行將A女拉進○○公園某公廁，旋將廁所門反
    鎖，自行脫去褲子及內褲，並將A女牛仔短褲及內褲褪去，
    將A女強行壓制在公廁角落，以面對面站立方式，撫摸A女陰
    部及胸部，欲以其性器插入A女陰道，惟因無法勃起，遂命A
    女穿回衣物，並將A女帶至○○公園之草地，命A女躺下，自行
    脫去褲子及內褲，並將A女牛仔短褲及內褲褪去，因仍無法
    勃起，即以將手指插入A女陰道之方式，而對A女為強制性交
    行為1次得逞。嗣於案發後數日，猶持續以電話騷擾A女，經
    A女家人發現後報警處理，始悉上情。
二、案經A女訴由臺中市政府警察局豐原分局報告臺灣臺中地方
    檢察署檢察官偵查起訴。
    理    由
壹、程序與證據能力方面：
一、依性侵害犯罪防治法第12條第2項規定，司法機關所製作必
    須公示之文書，不得揭露被害人之姓名、出生年月日、住居
    所及其他足資識別被害人身分之資訊。故本件判決書犯罪事
    實欄及理由欄關於被害人A女之姓名，僅記載代號A女【真實
    姓名年籍資料詳見性侵害案件代號與真實姓名對照表，見臺
    灣臺中地方檢察署110年度偵字第24549號不公開資料卷宗(
    下稱不公開偵卷)第3頁】。
二、按被告以外之人於審判外之陳述，雖不符刑事訴訟法第159
    條之1至第159條之4之規定，而經當事人於審判程序同意作
    為證據，法院審酌該言詞陳述或書面陳述作成時之情況，認
    為適當者，亦得為證據；又當事人、代理人或辯護人於法院
    調查證據時，知有第159條第1項不得為證據之情形，而未於
    言詞辯論終結前聲明異議者，視為有前項之同意，刑事訴訟
    法第159條之5定有明文。經查，本判決以下所引用據以認定
    被告乙○○犯罪之被告以外之人於審判外之陳述，性質上屬傳
    聞證據，公訴人、被告及其辯護人在本院110年11月2日審理
    時，均表示同意作為證據使用(見本院卷第88-89頁)，本院
    審酌上開證據作成時之情況，認上揭警詢為承辦警員依法通
    知詢問，該詢問過程並無違法或不當之情況存在，應屬適當
    ，依刑事訴訟法第159條之5第1項之規定，均有證據能力。
    又本案認定事實引用之卷內其餘非供述證據，均與本案待證
    事實具有關聯性，並無證據證明係公務員違背法定程序取得
    ，依同法第158條之4規定反面解釋，亦均有證據能力。
貳、實體部分：
一、認定犯罪事實根據之證據及理由：
    上揭犯罪事實，業據被告於警詢、偵訊、本院訊問、準備程
    序及審理時均坦承不諱【見臺灣臺中地方檢察署110年度偵
    字第24549號偵查卷宗(下稱偵卷)第25-35、103-109頁、本
    院110年度聲羈字第560號卷宗(下稱聲羈卷)第21-24頁、本
    院卷第28、55、91頁】，核與證人A女於警詢及偵訊時證述
    相符(見偵卷第39-46、81-86頁)，且有指認犯罪嫌疑人紀錄
    表暨真實姓名對照表3紙、現場照片6張、○○公園全景圖、性
    侵害犯罪事件通報表各1紙、衛生福利部豐原醫院受理疑似
    性侵害事件驗傷診斷書3紙、行動電話來電記錄截圖照片9張
    、台灣之星資料查詢雙向通聯紀錄4紙、遠傳資料查詢雙向
    通聯紀錄4紙在卷可稽(見偵卷第47-51、53-57、133頁、不
    公開偵卷第7-8、9-13、15-23、35-41、43-50頁)，足認被
    告之自白與事實相符，本案事證明確，被告前揭犯行洵堪認
    定，應予依法論科。
二、論罪科刑：
  ㈠按稱性交者，謂非基於正當目的所為之下列性侵入行為：一
    、以性器進入他人之性器、肛門或口腔，或使之接合之行為
    。二、以性器以外之其他身體部位或器物進入他人之性器、
    肛門，或使之接合之行為，刑法第10條第5項定有明文。本
    案被告非基於正當目的，以其手指插入A女陰道之行為，依
    前揭刑法第10項第5項第2款之定義，係以性器官以外之其他
    身體部位進入他人之性器，自屬性交行為無訛。
  ㈡核被告乙○○所為，係犯刑法第221條第1項之強制性交罪。
  ㈢被告曾於96年間，因妨害性自主等案件，經本院以96年訴字
    第3404號判決判處有期徒刑7年8月、7年6月、4月，應執行
    有期徒刑11年確定，而於107年3月4日縮刑期滿執行完畢之
    前科，有臺灣高等法院被告前案紀錄表1份在卷可稽(見本院
    卷第17-20頁)，其受有期徒刑之執行完畢後，5年以內故意
    再犯本件有期徒刑以上之罪，為累犯，審酌被告本案所涉犯
    罪類型與前案相同，並非一時失慮、偶然發生，而前罪之徒
    刑執行無成效，被告對於刑罰之反應力顯然薄弱，且被告並
    無司法院大法官釋字第775號解釋意旨所指個案應量處最低
    法定刑，又無法適用刑法第59條規定減輕其刑，而應依此解
    釋意旨裁量不予加重最低本刑之情形(最高法院108年度台上
    字第338號判決意旨參照)，爰依刑法第47條第1項規定加重
    其刑。
  ㈣爰以行為人責任為基礎，審酌被告前於89年間，即有因妨害
    性自主案件，經本院以89年度訴字第1996號判決判處有期徒
    刑4年確定，而於92年5月1日縮短刑期假釋並付保護管束，
    且於93年5月8日保護管束期滿未經撤銷，視為執行完畢之前
    科，有臺灣高等法院被告前案紀錄表1份在卷可稽(見本院卷
    第17-20頁，此部分前科未構成累犯)，素行不良，其為滿足
    己身性慾，竟利用看手相、神鬼之說等理由誘騙A女，並違
    反其意願，對A女為強制性交犯行，無視A女之性自主決定權
    ，惡性重大，惟參酌被告犯後已坦承犯行，尚見悔意，兼衡
    被告具國中肄業之智識程度，目前擔任工地清潔員，須照顧
    洗腎之胞弟及家境貧寒之生活狀況，業經被告陳明在卷【詳
    警詢筆錄內受詢問人基本資料欄內職業欄及家庭經濟狀況欄
    等之記載、被告個人戶籍資料(完整姓名)查詢結果內教育程
    度註記欄之記載，見偵卷第25頁、本院卷第15、93頁】，暨
    其犯罪動機、目的、手段等一切情狀，量處如主文所示之刑
    ，以資懲儆。
據上論斷，應依刑事訴訟法第299條第1項前段，刑法第221條第1
項、第47條第1項，判決如主文。
本案經檢察官丙○○提起公訴，檢察官甲○○到庭執行職務。
中　　華　　民　　國　 110　　年　　11　　月　　 9　　日
　　　　　　　　　刑事第十五庭審判長法　官　簡佩珺
                                    法  官  張雅涵
                                    法  官  湯有朋
以上正本證明與原本無異。
如不服本判決應於收受送達後20日內向本院提出上訴書狀，並應
敘述具體理由；其未敘述上訴之理由者，應於上訴期間屆滿後20
日內向本院補提理由書（均須按他造當事人之人數附繕本）「切
勿逕送上級法院」。
告訴人或被害人如不服判決，應備理由具狀向檢察官請求上訴，
上訴期間之計算，以檢察官收受判決正本之日起算。
　　　　                            書記官   黃美雲
中　　華　　民　　國　　110 　年　　11　　月　　9 　　日
附錄本案論罪科刑法條：
刑法第221條第1項
對於男女以強暴、脅迫、恐嚇、催眠術或其他違反其意願之方法
而為性交者，處3年以上10年以下有期徒刑。